臺灣高等法院刑事判決
109年度上訴字第1420號
上  訴  人  
即  被  告  林庚毅


                    （現另案於法務部○○○○○○○○附設勒戒所觀察、勒戒中）
選任辯護人  謝岳龍律師
            劉博中律師
上列上訴人即被告因違反毒品危害防制條例案件，不服臺灣臺北
地方法院108年度訴字第598號，中華民國109年2月25日第一審判
決（起訴案號：臺灣臺北地方檢察署108年度偵字第13853號），
提起上訴，本院判決如下：
    主  文
原判決撤銷。
林庚毅犯販賣第二級毒品罪，處有期徒刑叁年捌月。如附表一所
示之行動電話壹具（含SIM 卡壹枚）沒收；未扣案之犯罪所得新
臺幣壹仟伍佰元沒收，於全部或一部不能沒收或不宜執行沒收時
，追徵其價額。
    事  實
一、林庚毅明知甲基安非他命為毒品危害防制條例第2 條第2 項
    第2 款列管之第二級毒品，依法不得販賣、持有，竟於民國
    108 年4 月10日上午11時許，以其持用之華為廠牌P20 PRO 
    型行動電話（搭配門號0000000000號SIM 卡1 枚，如附表一
    所示）下載通訊軟體LINE（下稱LINE），接獲真實姓名年籍
    不詳、暱稱「Wilson」之成年友人代陳若珩傳送欲購買甲基
    安非他命之訊息，林庚毅基於販賣第二級毒品甲基安非他命
    以營利之犯意，經「Wilson」轉告而與陳若珩達成以新臺幣
    （下同）1,500 元販賣0.5 公克甲基安非他命之意思表示合
    致後，陳若珩旋於同日上午11時20分17秒匯款1,500元至林
    庚毅所申辦之中國信託商業銀行帳戶（帳號000-0000000000
    00號），林庚毅確認無誤後，於同日上午11時21分與陳若珩
    互加為LINE好友，並要求陳若珩抵達古亭捷運站2號出口後
    再透過LINE語音聯繫；嗣於同日上午11時23分許，林庚毅透
    過LINE語音通話，與陳若珩相約在其位於臺北市○○區○○街00
    號住處附近巷弄見面交易毒品甲基安非他命，同日上午11時
    56分後不久，雙方在上址附近巷弄內見面後，林庚毅交付第
    二級毒品甲基安非他命1包（含袋毛重0.6440公克，驗前淨
    重0.49公克，驗餘淨重0.4898公克）予陳若珩，藉以從中賺
    取價差牟利。嗣因陳若珩於同日下午1 時8分前某時許，透
    過通訊軟體GRINDR與喬裝買家之員警相約見面交易毒品，於
    同日下午2 時13分許，在臺北市松山區健康路5 巷口附近為
    警當場查獲，並扣得前開未及施用之第二級毒品甲基安非他
    命1包，再循線通知林庚毅到案說明，因而查悉上情。
二、案經臺北市政府警察局松山分局報告臺灣臺北地方檢察署檢
    察官偵查起訴。
    理  由
一、證據能力：
　　按被告以外之人於審判外之陳述，雖不符刑事訴訟法第159
    條之1至第159條之4之規定，而經當事人於審判程序同意作
    為證據，法院審酌該言詞陳述或書面陳述作成時之情況，認
    為適當者，亦得為證據。當事人、代理人或辯護人於法院調
    查證據時，知有第159條第1項不得為證據之情形，而未於言
    詞辯論終結前聲明異議者，視為有前項之同意，同法第159
    條之5第1項、第2項有明文規定。查本判決下列引用各項供
    述證據之證據能力，檢察官、上訴人即被告林庚毅（下稱被
    告）及辯護人於本院準備程序時均表示沒有意見（見本院卷
    第72頁至第73頁），迄至本案言詞辯論終結前，檢察官、被
    告及辯護人均未就各項供述證據之證據能力聲明異議，本院
    審酌上開證據資料製作時之情況，尚無違法不當及證明力明
    顯過低之瑕疵，認為以之作為證據應屬適當。另本判決其餘
    所依憑判斷之非供述證據，查無有何違反法定程序取得之情
    形，且與本案待證事實間具有相當之關聯性，復經本院於審
    判期日逐一提示予檢察官、被告及辯護人表示意見，依法進
    行證據之調查、辯論（見本院卷第125頁至第132頁），認以
    之為本案證據並無不當，依刑事訴訟法第158條之4之反面解
    釋，皆具有證據能力，而得採為判決之基礎。
二、認定犯罪事實所憑之證據及理由： 
（一）上揭事實，業據被告於本院審理時坦承不諱（見本院卷第
      124頁、第134頁），核與證人即購買毒品者陳若珩於警詢
      、偵訊、原審審理時證述購買毒品情節大致相符（見108
      年度偵字第13853號卷第18頁至第19頁、第21頁至第22頁
      、第119頁至第120頁，原審卷第263頁至第268頁、第270
      頁至第272頁），並有證人陳若珩所持用行動電話內載通
      訊軟體LINE之對話紀錄翻拍照片、被告與陳若珩之中國信
      託商業銀行帳戶自動化交易LOG 資料─財金交易、存款交
      易明細查詢、監視器錄影畫面截圖6張、陳若珩之臺北市
      政府警察局松山分局扣押筆錄暨扣押物品目錄表、扣案物
      照片、毒品初步檢驗圖片照片表、毒品初步檢驗報告書、
      被告另案台北市政府警察局中正第二分局刑事案件報告書
      暨扣押物品清單、華為手機翻拍照片22張等附卷可稽（見
      108年度偵字第13853號卷第41頁至第53頁、第77頁至第79
      頁，108年度毒偵字第1578號卷第13頁至第17頁、第21頁
      至第23頁，原審卷第109頁至第111頁、第125頁、第195頁
      至第237頁），復有如附表一所示被告所有、供聯繫販賣
      第二級毒品犯行所用之華為廠牌行動電話1具（含門號000
      0000000號SIM卡1枚）扣案可資佐證。而證人陳若珩為警
      查獲時扣得之白色結晶1袋，經送鑑驗結果，含有第二級
      毒品甲基安非他命成分（含袋及標籤毛重0.6440公克，淨
      重0.49公克，取樣0.0002公克鑑驗用罄，驗餘淨重0.4898
      公克），有交通部民用航空局航空醫務中心108年4月30日
      航藥鑑字第0000000號毒品鑑定書各1紙存卷可參（見108
      年度毒偵字第2763號卷第14頁）。從而，被告前開所為任
      意性自白，有上開證據可資佐證，核與事實相符，可以採
      信。
（二）按販賣毒品罪之販賣行為，祇須行為人主觀上有營利意圖
      ，進而與應買者就毒品標的物與價金等買賣毒品之重要內
      容有所意思表示而達成契約之合致，即足當之。又販賣毒
      品係違法行為，非可公然為之，且有其獨特之販售通路及
      管道，復無一定之公定價格，容易增減分裝份量，是其各
      次買賣之價格，當亦各有差異，或隨供需雙方之資力、關
      係之深淺、需求之數量、貨源之充裕與否、販賣者對於資
      金之需求程度如何，以及政府查緝之態度，為各種不同之
      風險評估，而為機動性之調整，是其價格標準，自非一成
      不變，且販賣者從各種「價差」或「量差」或「純度」謀
      取利潤方式，亦有差異，然其所圖利益之非法販賣行為目
      的，則屬相同，並無二致。況依一般民眾普遍認知，毒品
      價格非低、取得不易，且毒品之非法交易，向為政府查禁
      森嚴且重罰不寬貸，衡諸常情，倘非有利可圖，殊無甘冒
      持有毒品遭查獲、重罰之極大風險，無端以自身住居所附
      近為交易處所之理。從而，舉凡有償交易，除足反證其確
      另基於某種非圖利本意之關係外，通常尚難因無法查悉其
      買進、賣出之差價，而推諉無營利之意思，或阻卻販賣犯
      行之追訴。故凡為販賣之不法行為者，其販入之價格必較
      售出之價格低廉，而有從中賺取買賣差價牟利之意圖及事
      實，應屬符合論理法則而不違背社會通常經驗之合理判斷
      。查被告於偵訊、本院準備程序供稱：本案發生前1周，
      伊以3,000元購入約1公克甲基安非他命等語（見108年度
      偵字第13853號卷第102頁，本院卷第70頁），而本案被告
      係以1,500元販賣0.49公克第二級毒品甲基非他命給證人
      陳若珩（以進價計算，0.49公克之甲基安非他命成本約為
      1,470元），足認被告確有賺取價差以營利之主觀犯意。
      復衡以被告接獲暱稱「Wilson」之成年友人推介證人陳若
      珩向其詢問毒品價格，在被告與陳若珩素不相識，毫無特
      殊私人情誼之情況下，被告倘無從中賺取差價，豈有甘冒
      涉犯販賣第二級毒品罪刑之重典，無端義務無償轉讓購第
      二級毒品之理，堪認被告前揭販賣第二級毒品犯行，確有
      營利之意圖。
（三）綜上所述，本件事證已臻明確，被告販賣第二級毒品之犯
      行已經證明，應依法論科。
三、論罪：
（一）按甲基安非他命為毒品危害防制條例第2 條第2 項第2 款
      所列管之第二級毒品，不得非法販賣及持有。核被告所為
      ，係犯毒品危害防制條例第4 條第2 項之販賣第二級毒品
      罪。被告所為販賣第二級毒品甲基安非他命前持有毒品甲
      基安非他命之低度行為，應為其後販賣之高度行為所吸收
      ，不另論罪。
（二）本案不適用毒品危害防制條例第17條第1、2項減刑事由：
 （1）按毒品危害防制條例第17條第1項規定：「犯第四條至第
      八條、第十條或第十一條之罪，供出毒品來源，因而查獲
      其他正犯或共犯者，減輕或免除其刑。」所稱「供出毒品
      來源，因而查獲其他正犯或共犯」，先須被告翔實供出與
      其犯罪有關之本案毒品來源之具體事證，因而使警方或偵
      查犯罪機關知悉其他正犯或共犯，據以查獲其人、其犯行
      之結果，二者兼備並有因果關係，始能獲上述減輕或免除
      其刑之寬典。又所謂確實查獲其人、其犯行者，須被告供
      述毒品來源之事證翔實具體且有充分之說服力，方得獲邀
      上開減免其刑之寬典，以免因此一損人利己之誘因而無端
      嫁禍第三人。是被告供出毒品來源資訊與其所犯本案無關
      ，或偵查犯罪機關認不具證據價值而未確實查獲者，即與
      上開規定不符，無其適用之餘地（見最高法院107年度台
      上字第1116號、108年度台上字第3035號判決意旨參照）
      。查被告於警詢、本院準備程序時供稱本案販賣毒品之來
      源為綽號「威哥」之成年男子，及合資購買毒品之「Wils
      on」即為黃鉑勝云云（見108年度偵字第13853號卷第14頁
      、第102頁，本院卷第83頁）。然據臺灣臺北地方檢察署1
      08年5月15日北檢泰慕108偵13853字第1080069593號函復
      ：經檢視被告扣案行動電話（即如附表二編號1 所示LG廠
      牌行動電話）雖有通訊軟體GRINDR、MESSENGER ，然均無
      暱稱（帳號）為「威哥」者，且被告稱用「秘聊」通訊軟
      體與綽號「威哥」之人聯繫，然該手機無法與採證電腦連
      線，故無法採證還原，又因被告未提供可資連結之個人資
      訊供查證，亦無足夠資料可續行追查，故未因被告供述而
      查獲共犯或上游等語（見原審卷第49頁）；另臺北市政府
      警察局松山分局109年8月21日北市警松分刑字第10830160
      61號亦函復：被告供稱於108 年5 月30日遭本局中正第二
      分局查獲毒品案移送，手機遭扣押，故無法提供「Wilson
      」之相關資訊，另被告亦無法提供「威哥」之年籍資料，
      且交易毒品時間、地點均不詳，復無照片及對話紀錄可供
      憑辦，遂未製作指證筆錄與後續追查等語（見原審卷第59
      頁）；又新北市政府警察局新莊分局109年6月1日新北警
      莊刑字第1094029001號函復：有關被告檢舉黃鉑勝販賣毒
      品一案，本分局於109年4月15日向臺灣士林地方法院聲請
      搜索票未獲准，本分局將持續蒐證，待查獲相關事證後，
      再行函文告知等語（見本院卷第89頁）。故於本案辯論終
      結前，尚無因其供述而查獲毒品來源或其他正犯、共犯之
      情事，自無毒品危害防制條例第17條第1 項減輕或免除其
      刑規定之適用。
 （2）被告及其辯護人以被告於警詢、偵訊時，就以1,500元之
      對價交付0.5公克甲基安非他命予陳若珩等構成販賣毒品
      罪之要件事實坦白陳述，屬偵查中自白，復於本院審理時
      坦白認罪，符合毒品危害防制條例第17條第2 項規定云云
      。然按該條例第17條第2項規定「犯第4條至第8條之罪於
      偵查及審判中均自白者，減輕其刑」（此項規定已於109
      年1月15日修正公布為「犯第4條至第8條之罪於偵查及『歷
      次審判中均自白』者，減輕其刑；生效日為同年7 月15日
      ），即以被告在偵查及審理中均為自白，始有該項減輕規
      定之適用；所謂「自白」，係指對自己之犯罪事實全部或
      就犯罪構成要件為肯定供述之意。販賣毒品與無償轉讓、
      合資購買、代購、幫助他人施用毒品或與他人共同持有毒
      品，既係不同之犯罪事實，如犯罪行為人否認有營利意圖
      ，或辯稱非販賣，即屬否認其有符合販賣毒品的部分構成
      要件事實，自難認已就販賣毒品的事實為自白，無上揭減
      輕其刑規定的適用（最高法院109年度台上字第846號判決
      意旨參照）。查被告於警詢時供稱：伊不認為這是販賣毒
      品，因為是「Wilson」說他朋友想要甲基安非他命，剛好
      伊手邊有，伊便將手邊的甲基安非他命分享給「Wilson」
      的朋友，伊覺得這叫等價交換給朋友方便等語（見108年
      度偵字第13853號卷第13頁），復於偵訊時供稱：「Wilso
      n」說他要跟陳若珩一起施用毒品，陳若珩要跟伊一起分
      擔甲基安非他命的錢，他要了一半，伊承認轉讓毒品等語
      （見同上偵字卷第102頁至第103頁）；而被告於原審準備
      程序、審理時均供稱：伊沒有販賣，有轉讓毒品等語（見
      原審卷第82頁、第116頁、第281頁、第284頁），且於本
      院準備程序亦稱：伊確實有交付甲基安非他命給陳若珩，
      因為「Wilson」說想要跟他朋友一起用，他朋友會來拿，
      叫伊先給朋友，伊本意不是要販賣等語（見本院卷第69頁
      ），足認被告於警詢、偵訊、原審及本院準備程序時均僅
      供承有交付第二級毒品甲基安非他命之客觀行為，始終否
      認有販賣毒品或營利之主觀犯意，辯稱係代購、合資購買
      、幫助施用云云，自難認被告於警詢、偵訊中，已就販賣
      第二級毒品犯罪事實為自白，核無前揭毒品危害防制條例
      第17條第2項減輕其刑規定之適用。被告及其辯護人主張
      被告符合毒品危害防制條例第17條第2項規定，請求減輕
      其刑云云（見本院卷第68頁、第138頁），要無可採。
（三）另按刑法第59條規定犯罪之情狀顯可憫恕者，得酌量減輕
      其刑，其所謂「犯罪之情狀」，與同法第57條規定科刑時
      應審酌之一切情狀，並非有截然不同之領域，於裁判上酌
      減其刑時，應就犯罪一切情狀（包括第57條所列舉之10款
      事項），予以全盤考量，審酌其犯罪有無可憫恕之事由（
      即判例所稱有特殊之原因與環境等等，在客觀上足以引起
      一般同情，以及宣告法定低度刑，是否猶嫌過重），以為
      判斷。而販賣第二級毒品罪之法定刑為「無期徒刑或7年
      以上有期徒刑，得併科1千萬元以下罰金」，又同為販賣
      第二級毒品者，其原因動機不一，犯罪情節未必盡同，或
      有大盤毒梟者，亦有中小盤之分，甚或僅止於吸毒者同儕
      間謀取蠅頭小利互通有無，其販賣行為所造成危害社會之
      程度自屬有異，法律科處此類犯罪，所設之法定最低本刑
      卻相同，縱因偵審中自白犯罪減輕其刑（無期徒刑減輕為
      有期徒刑15年以上20年以下、有期徒刑減輕為3年6月以上
      ），仍不可謂不重。基此，倘依其販賣第二級毒品犯罪情
      狀，處低於有期徒刑7年，即足懲儆，並可達防衛社會之
      目的者，自非不可依客觀之犯行與主觀之惡性二者加以考
      量其情狀，是否有可憫恕之處，適用刑法第59條之規定酌
      量減輕其刑，期使個案裁判之量刑，能斟酌至當，以符合
      罪責原則。查本件被告販賣第二級毒品犯行，販賣對象僅
      有陳若珩1人、販賣甲基安非他命數量僅1包（約0.5公克
      ），獲利不多，以其情節論，被告屬小額零星販賣，藉以
      從中賺取蠅頭小利，要與中、大盤毒梟者之犯罪情節明顯
      有別，惡性尚非重大不赦。然被告所犯販賣第二級毒品罪
      為法定本刑無期徒刑、7年以上有期徒刑之重典，依社會
      一般觀念及法律情感，認為所犯販賣第二級毒品罪，即使
      科處法定最低本刑（即有期徒刑7年）仍嫌過重，依一般
      國民生活經驗法則，實屬情輕法重，當足引起一般人之同
      情，認有情輕法重、堪予憫恕之情形，爰依刑法第59條規
      定酌減其刑。
四、撤銷改判之理由：
（一）原審以被告所犯上開販賣第二級毒品犯行事證明確，均予
      以論罪科刑，固非無見。惟被告所為販賣第二級毒品罪，
      犯罪情狀、主觀惡性尚與大量、長期販賣毒品謀取不法暴
      利之毒梟首惡行為仍應有所區隔，認縱科以最輕法定本刑
      ，仍屬情輕法重而有刑法第59條之適用，原審所為法律適
      用及量刑未能考量至此，尚有未洽。被告上訴意旨及辯護
      人補充上訴意旨主張被告適用毒品危害防制條例第17條第
      2項減輕其刑，雖無理由，然請求依刑法第59條減輕其刑
      ，為有理由（見本院卷第81頁、第136頁），原判決自屬
      無可維持，應由本院將原判決予以撤銷改判。
（二）爰以行為人之責任為基礎，審酌被告明知毒品甲基安非他
      命使用後容易成癮，濫行施用，非但對施用者身心造成傷
      害，且因其成癮性，常使施用者經濟地位發生實質改變而
      處於劣勢，而衍生個人之家庭悲劇，或導致社會之其他犯
      罪問題，竟無視國家杜絕毒品犯罪之嚴令峻刑，仍販賣毒
      品甲基安非他命供他人施用，助長毒品氾濫，有害國人身
      心健康及社會治安，所為顯然欠缺法治觀念，殊值非難，
      惟考量被告前無刑事犯罪紀錄之素行，有本院被告前案紀
      錄表附卷可參（見本院卷第48-2頁至第48-3頁），本次販
      賣第二級毒品之惡性、犯罪情節，均較諸大盤毒梟稍輕，
      暨被告前於警詢、偵查、原準備程序及審理時均否認販賣
      第二級毒品犯行，終能於本院審理時全盤坦認之犯罪後態
      度，兼衡被告自陳大專肄業之教育智識程度，職業為有氧
      老師、與祖母同住、無親屬需要扶養（見原審卷第283頁
      ）之家庭生活、經濟狀況等一切情狀，量處如主文第2項
      之刑，以示懲戒。至被告及其辯護人主張被告素行良好，
      犯後已深感懊悔，經此偵、審教訓，已知警惕，請求為緩
      刑宣告云云（見本院卷第81頁至第82頁），然被告無前科
      且於本院審理中自白犯罪，犯後態度固屬良好，惟此業經
      本院審酌如前並從輕量刑，本件被告所犯毒品危害防制條
      例第4條第2項之販賣第二級毒品罪，法定本刑為無期徒刑
      或7年以上有期徒刑，尚得併科1千萬元以下之罰金，係屬
      嚴重侵害社會法益之重罪，縱經適用刑法第59條減輕其刑
      之後，亦不符合刑法第74條第1項規定須宣告2年以下有期
      徒刑、拘役或罰金之要件，無從為緩刑之諭知，附此敘明
      。
五、沒收：
（一）按犯罪所得，屬於犯罪行為人者，沒收之。但有特別規定
      者，依其規定，刑法第38條之1 第1 項定有明文。次按犯
      第4 條至第9 條、第12條、第13條或第14條第1 項、第2
      項之罪者，其供犯罪所用之物，不問屬於犯罪行為人與否
      ，均沒收之，毒品危害防制條例第19條第1 項明文，此為
      刑法第38條第2 項後段所稱之特別規定，其立法採用與違
      禁物沒收相同之規範標準，並藉由剝奪其物，以預防並遏
      止相關犯罪之發生；又屬於犯罪行為人所有之供犯罪所用
      、犯罪預備之物或犯罪所生之物沒收之規定，除有刑法第
      38條之2 第2 項過苛調節條款所定之情形而得不宣告或酌
      減者（即宣告沒收或追徵有過苛之虞、欠缺刑法上之重要
      性、犯罪所得價值低微，或為維持受宣告人生活條件之必
      要者而得不宣告或酌減），應逕適用刑法第38條第2 項前
      段之規定宣告沒收。
（二）本件被告販賣第二級毒品所得1,500元，業經證人陳若珩
      匯入被告申辦之中國信託銀行帳戶內，有被告及陳若珩之
      中國信託銀行存款交易明細在卷足憑（見108年度偵字第1
      3853號卷第47頁、第51頁），雖未扣案，仍屬其犯罪所得
      ，如宣告沒收或追徵，核無刑法第38條之2 第2 項所定「
      過苛之虞」、「欠缺刑法上之重要性」、「犯罪所得價值
      低微」或「為維持受宣告人生活條件之必要」情形，爰依
      刑法第38條之1 第1 項前段、第3 項規定宣告沒收，併諭
      知於全部或一部不能沒收或不宜執行沒收時，追徵其價額
      。
（三）被告持用華為廠牌P20 PRO型行動電話1具（搭配門號0000
      000000號SIM 卡1 枚，如附表一所示），係供被告聯繫本
      案毒品交易之聯絡工具而於另案遭警扣押，屬被告販賣第
      二級毒品罪所用之物，業據被告供承在卷（見原審卷第11
      8頁，108年度偵字第13853號卷第13頁），認為被告犯本
      案販賣第二級毒品罪所用之物，雖經原審會同檢察官、被
      告及其辯護人當庭勘驗結果，內無安裝LINE等通訊軟體，
      但於相簿SCREENSHOTS 資料夾內，留存有被告與暱稱「Wi
      lson」成年友人間於108 年5 月28日至同年月30日間之LI
      NE對話紀錄擷圖，有原審108年12月24日勘驗筆錄暨附件
      華為手機翻拍照片附卷可證（見原審卷第166 頁至第167 
      頁、第195 頁至第237 頁），參以被告於原審準備程序自
      承：伊平日將LINE安裝在華為手機上，不記得何時刪除等
      語（見原審卷第118 頁、第167頁），堪信被告確使用如
      附表一所示華為廠牌行動電話與暱稱「Wilson」之成年友
      人、陳若珩聯繫交易第二級毒品事宜而為本案犯行，爰依
      毒品危害防制條例第19條第1 項規定宣告沒收。又上開物
      品既已經警查扣，得直接「原物沒收」，而不生追徵其價
      額之問題，特予說明。
（四）至附表二編號1所示LG廠牌行動電話1具（含門號00000000
      00號SIM卡1枚，起訴書誤載為「0000000000號」併予指明
      ），雖係被告所有，然被告供稱係備用手機，不常用，幾
      乎不會開機等語（見原審卷第84頁至第85頁、第118頁）
      ，且經原審會同檢察官、被告及其辯護人當庭勘驗結果，
      並未安裝LINE等通訊軟體程式，有原審108年12月24日勘
      驗筆錄暨附件扣案LG手機翻拍照片存卷可徵（見原審卷第
      166 頁、第171 頁至第193 頁），難認係供被告犯本案犯
      罪所用，爰不予宣告沒收，檢察官起訴意旨容有誤會（見
      起訴書第3頁）。另扣案如附表二編號2至4所示之物，雖
      係被告所用，然與本案販賣第二級毒品犯行無直接關聯性
      ，業經被告於原審準備程序供述明確（見原審卷第118頁
      至第119頁）；而檢察官起訴犯罪事實所指被告施用第二
      級毒品犯行，亦經檢察官於108年11月5日原審辯論終結前
      撤回起訴，有撤回起訴書在卷可稽（見原審卷第137頁）
      ，爰均不予宣告沒收，特予說明。
據上論斷，應依刑事訴訟法第369條第1項前段、第364條、第299
條第1項前段，毒品危害防制條例第4 條第2 項、第19條第1 項
，刑法第11條、第38條之1 第1 項前段、第3 項、第59條，判決
如主文。
本案經檢察官王繼瑩提起公訴，檢察官蘇佩鈺到庭執行職務。
中　　華　　民　　國　　109 　年　　7 　　月　　14　　日
                  刑事第十八庭  審判長法　官  吳炳桂
                                      法　官  黃紹紘
                                      法　官  何俏美
以上正本證明與原本無異。
如不服本判決，應於收受送達後20日內向本院提出上訴書狀，其
未敘述上訴之理由者並得於提起上訴後20日內向本院補提理由書
（均須按他造當事人之人數附繕本）「切勿逕送上級法院」。
　　　　　　　　　　                  書記官  吳芝嘉
中　　華　　民　　國　　109 　年　　7 　　月　　14　　日
附錄本案論罪科刑法條全文　　
毒品危害防制條例第4條
製造、運輸、販賣第一級毒品者，處死刑或無期徒刑；處無期徒
刑者，得併科新臺幣2 千萬元以下罰金。
製造、運輸、販賣第二級毒品者，處無期徒刑或7 年以上有期徒
刑，得併科新臺幣1 千萬元以下罰金。
製造、運輸、販賣第三級毒品者，處7 年以上有期徒刑，得併科
新臺幣7 百萬元以下罰金。
製造、運輸、販賣第四級毒品者，處5 年以上12年以下有期徒刑
，得併科新臺幣3 百萬元以下罰金。
製造、運輸、販賣專供製造或施用毒品之器具者，處1 年以上7
年以下有期徒刑，得併科新臺幣1 百萬元以下罰金。
前五項之未遂犯罰之。


附表一：
編號 物品名稱及數量 備註及證據卷頁 1 華為廠牌P20 PRO型行動電話1具（含門號0000000000號SIM卡1 枚，IMEI碼：000000000000000/00000000000000） ①保管字號：臺灣臺北地方檢察署108 年度藍字第1223號（見原審卷第125頁）。 ②被告於原審準備程序之供述（見原審卷第118頁）。 

附表二：不予宣告沒收之物
編號 物品名稱及數量 備註及證據卷頁 1 LG廠牌G5型粉色背蓋行動電話1具（含門號0000000000號SIM卡1枚，IMEI序號：000000000000000/000000000000000） ①保管字號：108年刑保1868號（見原審卷第29頁）。 ②台灣大哥大股份有限公司108年10月3日法大字第108108234 號書函、SIM卡照片（見原審卷第103頁至第105頁、第93頁）。 2 注射針筒1支 ①保管字號：108年刑保1866號（見原審卷第21頁）。 ②交通部民用航空局航空醫務中心108年6月19日航藥鑑字第10836 　07號毒品鑑定書（見原審卷第65頁）。 3 安非他命殘渣袋2袋（沾有白色結晶之殘渣袋1 袋、沾有白色粉末之殘渣袋1袋） ①保管字號：108年刑保1867號（見原審卷第25頁）。 ②交通部民用航空局航空醫務中心108年6月19日航藥鑑字第10836 　07號毒品鑑定書（見原審卷第65頁）。 4 殘渣袋2袋 保管字號：108年刑保1867號（見原審卷第25頁）。